【裁判字號】    98,審聲,116
【裁判日期】    980323
【裁判案由】    停止執行
【裁判全文】
臺灣高雄地方法院民事裁定             98年度審聲字第116號
聲  請  人  甲○○
相  對  人  台新國際商業銀行股份有限公司
法定代理人  乙○○
上列當事人間聲請停止執行事件，本院裁定如下：
    主  文
聲請人供擔保新台幣壹拾伍萬元後，本院九十八年度司執字第一
五六七三號強制執行事件，於本院九十八年度審訴字第五八五號
債務人異議之訴事件判決確定前，應暫予停止。
    理  由
一、聲請意旨略以：相對人以臺灣臺北地方法院91年度票字第15
    22號裁定為執行名義，向本院聲請對聲請人所有坐落在高雄
    市○○區○○段155 地號、權利範圍千分之252 之土地暨其
    上建號414 號門牌號碼高雄市○○區○○路121 巷1 號建物
    等不動產為強制執行，經本院以98年度司執字第15673 號強
    制執行事件受理，並查封上開不動產在案。惟聲請人並未簽
    發本票予相對人，且該本票債權已罹於時效，聲請人業以此
    為由提起債務人異議之訴，現由本院以98度審訴字第585 號
    民事事件受理在案，爰依強制執行法第18條第2 項之規定，
    聲請准供擔保後停止強制執行。
二、按有回復原狀之聲請，或提起再審或異議之訴，或對於和解
    為繼續審判之請求，或提起宣告調解無效之訴，撤銷調解之
    訴，或對於法院依強制執行法第4 條第1 項第5 款之裁定提
    起抗告時，法院因必要情形或依聲請定相當並確實擔保，得
    為停止強制執行之裁定，強制執行法第18條第2 項定有明文
    。又法院裁定准許停止強制執行所定之擔保金，係備供債權
    人因停止執行所受損害之賠償，其數額應依標的物停止執行
    後，債權人未能即時受償或利用該標的物所受之損害額，或
    其因另供擔保強制執行所受之損害額定之，非以標的物之價
    值或其債權額為依據。（最高法院91年度台抗字第429 號裁
    定意旨參照）
三、經查：聲請人係以未簽發本票予相對人，且該本票債權已罹
    於時效為由，提起債務人異議之訴，聲請停止本院98年度司
    執字第15673 號強制執行程序，此經本院調取上開執行卷宗
    及本院98年度審訴補字第585 號債務人異議之訴事件卷宗核
    閱屬實，是聲請人聲請停止執行，即屬有據。又相對人聲請
    強制執行之債權額為新臺幣（下同）457,919 元，及自91年
    5 月24日起至清償日止，按年息18% 計算之利息，計算至98
    年3 月23日止，相對人之債權額總計1,021,160 元，其僅為
    普通債權人，其所聲請查封之不動產已設定本金最高限額42
    0 萬元之第一順位抵押權予美商花旗銀行股份有限公司，而
    上開強制執行程序僅進行至囑託地政機關為查封登記，本院
    審酌相對人因遲延受償，可能受有之利息損害、物價上漲之
    損失及其他預期利益，及本案爭點在於系爭本票債權是否罹
    於時效、聲請人是否有簽發系爭本票，預估至訴訟確定約需
    時2 年等情狀，酌定本件之擔保金額為15萬元。
四、依強制執行法第18條第2項，裁定如主文。
中    華    民    國    98    年    3     月    23    日
                  民事第二庭法  官  黃悅璇
正本證明與原本無異。
如不服本裁定應於送達後10日內向本院提出抗告狀，並繳納裁判
費新台幣1,000元。
中    華    民    國    98    年    3     月    23    日
                                書記官  林昭吟


司法院資訊處製作；財團法人民間司法改革基金會備份。
